# 房地产企业递延所得税问题

提问人：李传洋 时间：2017-03-19 19:51:03
房地产企业开发年限从 08 年开始至 2016 年 项目没有竣工决算 但是税审报告显示 08 年-2011年都是亏损状态 那 08 年-11年的亏损还能计提递延所得税资产吗 ？需不需要转出到所得税费用 ？

回答人：chenyiwei
这部分亏损截至 2016 年底都已经过了税法规定的税前弥补期限，不能再确认递延所得税资产，如果原先已经确认的，需考虑对递延所得税资产的确认是否构成前期差错，并及时转销这部分已不符合资产定义的项目。